【裁判字號】    95,小上,2
【裁判日期】    950113
【裁判案由】    履行契約
【裁判全文】
臺灣臺北地方法院民事裁定               95年度小上字第2號
上  訴  人  周瑞堡即佳洋機車行
被上訴人    亞東保全股份有限公司
法定代理人  陳金鎮
上列當事人間請求履行契約事件，上訴人對於民國九十四年十一
月十日本院台北簡易庭94年度北小字第2211號第一審判決提起上
訴，本院裁定如下：
    主  文
上訴駁回。
第二審訴訟費用新台幣壹仟伍佰元由上訴人負擔。
    理    由
一、按對於小額程序第一審裁判之上訴或抗告，非以其違背法令
    為理由，不得為之。其上訴狀內並應記載上訴理由，表明下
    列各款事項：(一)、原判決所違背之法令及其具體內容(二)、依
    訴訟資料可認為原判決有違背法令之具體事實，民事訴訟法
    第436條之24第2項、第436條之25分別定有明文。又民事訴
    訟法第468條規定，判決不適用法規或適用不當者，為違背
    法令。而判決有同法第469條所列第1款至第5款情形之一者
    ，為當然違背法令，此依同法第436條之32第2項之規定，上
    開條文於小額事件之上訴程序準用之。是當事人提起上訴，
    如依民事訴訟法第468條規定，以原審判決有不適用法規或
    適用法規不當為理由時，其上訴狀或理由書應有具體之指摘
    ，並揭示該法規之條項或其內容。若係成文法以外之法則，
    應揭示該法則之旨趣。倘為司法院解釋、或最高法院之判例
    ，則應揭示該判解之字號或其內容。如依民事訴訟法第436
    條之32第2項、第469條第1款至第5款所列情形為理由時，其
    上訴狀或理由書，應揭示合於該條款之事實。上訴狀或理由
    書如未依此項方法表明，或其所表明者，顯與上開法條規定
    之情形不相合時，即難認為已對小額程序之第一審判決之違
    背法令有具體之指摘，其上訴自難認為合法。
二、上訴人上訴意旨略以：被上訴人請求新台幣20,000元保全系
    統施工費，依系爭契約第20條約定，應由被上訴人開列明細
    表經上訴人同意，被上訴人應提出上訴人同意書請款單，其
    未提出施工費明細，上訴人即毋庸賠償未收之保全費用等語
    。
三、經查上訴人前開之主張，均屬事實認定之範疇，為事實審法
    院之認定職權，與民事訴訟法第46 8條、第469條之判決違
    背法令情形有別，又上訴人上訴理由，空泛抗辯系爭保全契
    約第26條約定，依有關法令及誠信原則與平等互惠原則，依
    消費者保護法第11條、第12條規定，違反誠信原則，對消費
    者顯失公平無效云云，亦未揭示原審判決有如何違背法令之
    具體情事，僅指摘原審判決認定事實不當，難謂已合法表明
    上訴理由。揆諸首揭說明，應認上訴人之上訴為不合法，應
    以裁定駁回之。
四、上訴人應負擔之訴訟費用額，確定為如主文第二項所示。
五、據上論結，本件上訴不合法，依民事訴訟法第436條之32第2
    項準用第444條第1項前段、第436條之19第1項及第78條，裁
    定如主文。
中    華    民    國    95    年    1     月    13    日
                  民事第六庭    審判長法  官   吳光釗
                                      法  官   楊晉佳
                                      法  官   郭美杏
以上正本係照原本作成
本裁定不得抗告
中    華    民    國    95    年    1     月    16    日
                                      書記官   潘惠梅


司法院資訊處製作；財團法人民間司法改革基金會備份。
